【裁判字號】    88,上訴,1583
【裁判日期】    890223
【裁判案由】    違反藥事法
【裁判全文】
台灣高等法院台中分院刑事判決                  八十八年度上訴字第一五八三號
    上  訴  人  台灣彰化地方法院檢察署檢察官
    上  訴  人
    即  被  告  丙○○
    指定辯護人  本院公設辯護人  乙○○
右列上訴人等因被告違反藥事法等案件，不服台灣彰化地方法院中華民國八十七年十
二月十一日第一審判決（民國八十七年度訴字第六九七號；起訴案號：台灣彰化地方
法院檢察署八十七年度偵字第三八○四號），提起上訴，本院判決如左：
    主  文
上訴駁回。
    事實及理由
一、本案經本院審理結果，認第一審判決認事用法及量刑均無不當，應予維持，並引
    用第一審判決書記載之事實、證據及理由（如附件）。
二、公訴人仍執前詞，認為被告有販賣第一級毒品、販賣第二級毒品之犯行，被告上
    訴意旨否認有明知為禁藥而轉讓之犯行，均無理由，應予駁回。
據上論斷，應依刑事訴訟法第三百六十八條、第三百七十三條，判決如主文。
本案經檢察官甲○○到庭執行職務。
中      華      民      國    八十九    年      二      月    二十三    日
                                  台灣高等法院台中分院刑事第八庭
                                        審判長法  官  羅  得  村
                                              法  官  劉  榮  服
                                              法  官  林  輝  煌
右正本證明與原本無異。
如不服本判決，應於判決送達後十日內向本院提出上訴狀，其未敘述理由者，應於提
出上訴狀後十日內向本院補提理由書，並按他造當事人之人數提出繕本。
                                              書記官  劉  恒  宏
中      華      民      國    八十九    年      二      月    二十四    日
                                                                        Ｑ
臺灣彰化地方法院刑事判決                          八十七年度訴字第六九七號
    公  訴  人  臺灣彰化地方法院檢察署檢察官
    被      告  丙○○  男  二十九歲（民國○○○年○月○○○日生）
                        住彰化縣溪湖鎮○○路湖西巷二十六號
            （另案在臺灣雲林監獄附設之戒治處所強制戒治中）
                        身分證統一編號：Ｎ一二九九六四八三號
    指定辯護人  本院公設辯護人  陳志忠
右列被告因違反麻醉藥品管理條例案件，經檢察官提起公訴（八十七年度偵字第三八
０四號），本院判決如左：
    主      文
丙○○明知為禁藥而轉讓，處有期徒刑壹年。
其餘被訴販賣第一級毒品、第二級毒品部分均無罪。
    事      實
一、丙○○曾於民國八十一年十月間，因犯施用毒品案件，經臺灣高等法院台中分院
    判處有期徒刑三年四月確定，後於八十三年一月間再因施用毒品等案件，經本院
    判處有期徒刑四年確定，二案合併執行，於八十五年五月二十二日假釋出獄（前
    案執行至八十六年三月一日始期滿，同年月二日接續執行後案，本件並未構成累
    犯），並交付保護管束至九十年一月二十日執行期滿，尚在假釋期間，仍不知悔
    改，明知安非他命業經行政院衛生署公告為禁藥，仍於八十七年五月十二日凌晨
    在彰化縣溪湖鎮○○街一０五號住所轉讓安非他命二包予莊啟瑞（其施用安非他
    命犯行部分，檢察官另行偵查中），嗣於同年五月十二日下午四時三十分許，在
    上開住所為警查獲，並扣得莊啟瑞受讓之安非他命二包（重八點三公克）。
二、案經彰化縣警察局彰化分局報請臺灣彰化地方法院檢察署檢察官偵查起訴。
    理      由
壹、有罪部分：
一、訊據被告丙○○否認右開犯行，辯稱：我沒有拿安非他命給他云云。惟查：右開
    事實，業據同案被告莊啟瑞於警訊及偵查中供述綦詳，莊啟瑞嗣雖於本院審理中
    翻異前供，改稱係於溪湖鎮福興遊藝場向一個叫「阿全」之人以二包五千元價格
    購得云云，否認係被告丙○○轉讓，然同案被告莊啟瑞於警訊及偵查中皆有問有
    答，且被告丙○○及莊啟瑞二人之反應雖不靈敏，然表達及意識清楚等情，已據
    證人即當日率員查獲本案之員警林旭耀在本院結證明確，參以被告丙○○及同案
    被告莊啟瑞二人誼屬朋友，又無嫌隙，當無構陷之必要，當以莊啟瑞在警訊及偵
    查中之供詞為可採，於本院所言，當屬事後迴護被告之詞，不足憑信，被告所辯
    ，係卸責之詞，不足採信，本件事證明確，被告犯行堪予認定。
二、按被告行為後，「肅清煙毒條例」名稱修正為「毒品危害防制條例」並修正全文
    ，將安非他命列為第二級毒品，於八十七年五月二十日公布施行，同年五月二十
    二日發生效力，依修正後毒品危害防制條例第八條第二項之規定，就本件被告所
    犯轉讓第二級毒品罪之法定刑係六月以上五年以下有期徒刑，得並科新台幣七十
    萬元以下罰金，而依藥事法第八十三條第一項之規定，就本件被告所犯轉讓禁藥
    罪之法定刑係五年以下有期徒刑，得並科新台幣十萬元以下罰金，於比較新舊法
    後，依刑法第二條第一項但書規定，本件自應適用最有利於行為人之舊法，是核
    被告所為，係犯藥事法第八十三條第一項之轉讓禁藥罪，起訴法條未予比較適用
    ，尚有未洽。另被告曾於八十一年十月間，因犯施用毒品案件，經臺灣高等法院
    台中分院判處有期徒刑三年四月確定，後於八十三年一月間再因施用毒品等案件
    ，經本院判處有期徒刑四年確定，二案合併執行，在前案執行完畢（即八十六年
    三月一日）前，於八十五年五月二十二日即假釋出獄，核與刑法上累犯之應執行
    完畢之構成要件不符，公訴人認構成累犯應依法加重其刑，尚有誤會。爰審酌被
    告犯罪之動機、目的、手段、轉讓毒品之數量，所生之危害及犯罪後之態度等一
    切情狀，量處如主文所示之刑。
貳、無罪部分：
一、公訴意旨另以被告丙○○為圖販賣一級毒品營利，於八十七年五月上旬以新台幣
    （下同）六萬元向綽號「阿狗」者買進毒品海洛因，又為圖販賣二級毒品營利，
    於同期間以五萬元向「阿狗」者買進毒品安非他命七包，嗣於同年五月十二日下
    午四時三十分許，在上開住為警查獲。並扣得其所有之海洛因十九包（重十三點
    二公克）、安非他命五包（一百五十三點九公克），因認被告另涉犯毒品危害防
    制條例第四條第一項、第二項之罪嫌。
二、按犯罪事實應依證據認定之，無證據不得推定其犯罪事實，刑事訴訟法第一百五
    十四條定有明文。訊據被告否認有何販賣第一級毒品、第二級毒品之犯行，辯稱
    ：伊未販賣毒品，僅係供己施用等語。
三、公訴人認被告涉犯本件販賣第一級毒品、第二級毒品之犯行，係以被告自承分別
    以六萬元及五萬元購買海洛因及安非他命，如非為行販賣，何需一次斥此鉅資購
    買？且扣案海洛因達十三點二公克，安非他命重達一百五十三點九公克，其數量
    龐大，顯非僅供自己吸用等情為其論罪之依據。然查：本件查無被告販賣毒品事
    證等情，業據證人林旭耀即當日率員查獲本案之員警在本院結證明確，參以被告
    夙有施用海洛因及安非他命之習慣，被告辯稱供己施用一詞，尚非無據，再觀被
    告竟能一次慨然轉讓同案被告莊啟瑞二包安非他命（重約八點三公克），益證被
    告並無營利之意圖，公訴人徒憑扣案之害洛因及安非他命之數量較多，即推定被
    告有販賣之意圖，尚嫌速斷，此外，復查無其他積極之證據足資證明被告有何販
    賣毒品海洛因及安非他命情事，尚不能證明其犯罪，自應為無罪之諭知。
據上論斷，應依刑事訴訟法第二百九十九條第一項前段、第三百零一條第一項，藥事
法第八十三條第一項，判決如主文。
本案經檢察官簡燕子到庭執行職務。
中      華      民      國      八十七    年    十二    月      十一    日
                                      臺灣彰化地方法院刑事第三庭
                                          法      官  李  水  源
右正本證明與原本無異。
如不服本判決，應於判決送達後十日內向本院提出上訴狀(須附繕本)。
告訴人或被害人對於判決如有不服具備理由請求檢察官上訴者，其上訴期間之計算係
以檢察官收受判決正本之日期為準。
                                          法院書記官  湯  文  億
中      華      民      國      八十七    年    十二    月      十八    日
藥事法第八十三條
明知為偽藥或禁藥，而販賣、供應、調劑、運送、寄藏、牙保、轉讓或意圖販賣而陳
列者，處五年以下有期徒刑，得併科新臺幣十萬元以下罰金。
犯前項之罪，因而致人於死者，處七年以上有期徒刑，致重傷者，處一年以上七年以
下有期徒刑。
因過失犯第一項之罪者，處一年以下有期徒刑、拘役或新臺幣十萬元以下罰金。
第一項之未遂犯罰之。


司法院資訊處製作；財團法人民間司法改革基金會備份。
